臺灣臺中地方法院刑事判決　　　　　　　100年度易字第887號
公　訴　人　臺灣臺中地方法院檢察署檢察官
被　　　告　陳振誠
上列被告因違反毒品危害防制條例案件，經檢察官提起公訴（99
年度毒偵字第3761號），被告於準備程序中就被訴事實為有罪之
陳述，經告知簡式審判程序之旨，並聽取當事人意見後，經裁定
以簡式審判程序審理，判決如下：
    主    文
陳振誠施用第二級毒品，累犯，處有期徒刑伍月，如易科罰金，
以新臺幣壹仟元折算壹日。扣案第二級毒品甲基安非他命貳包（
驗餘淨重合計壹點伍壹貳公克），均沒收銷燬之；扣案玻璃瓶吸
食器壹組，沒收。
    犯罪事實
一、陳振誠前因贓物案件，經本院93年度易緝字第457 號判決處
    有期徒刑4 月；又因竊盜、贓物案件，經本院93年度易字第
    1933號判決各處有期徒刑1 年8 月及5 月，定應執行刑為有
    期徒刑2 年，嗣與前開本院93年度易緝字第457 號案件合併
    定應執行為有期徒刑2 年2 月，於95年12月28日縮短刑期假
    釋出監併付保護管束，而於96年2 月5 日保護管束期滿，未
    經撤銷假釋，視為執行完畢。又因施用毒品案件，經本院裁
    定送觀察、勒戒處所施以觀察、勒戒後，認有繼續施用毒品
    之傾向，復經本院裁定令入戒治處所施以強制戒治，而於97
    年8 月15日強制戒治執行完畢釋放出所，並由臺灣臺中地方
    法院檢察署檢察官以97年度戒毒偵字第250 號為不起訴處分
    確定。詎仍不知悔改，於前開強制戒治執行完畢釋放後5 年
    內，竟基於施用第二級毒品甲基安非他命之犯意，於99年9
    月9 日下午1 時許，在其位於改制前臺中縣豐原市○○路21
    3 巷57號租屋處，以將甲基安非他命置於玻璃瓶吸食器內燒
    烤，再吸食其煙霧之方式，施用甲基安非他命1 次。嗣於99
    年9 月9 日下午4 時15分許，警方持搜索票前往上址處所執
    行搜索，當場扣得甲基安非他命2 小包（送驗淨重合計1.51
    28公克，驗餘淨重合計1.512 公克）及玻璃瓶吸食器1 組。
    陳振誠被查獲後，供出其毒品來源為辛光堂並因而破獲。
二、案經改制前臺中市警察局第五分局報告臺灣臺中地方法院檢
    察署檢察官偵查起訴。
    理    由
一、按本件被告陳振誠所犯，非死刑、無期徒刑、最輕本刑為3
    年以上有期徒刑之罪，或高等法院管轄第一審之案件，被告
    於準備程序中，就前揭被訴事實為有罪之陳述，經本院告以
    簡式審判程序之旨，並聽取被告與公訴人之意見後，本院認
    無不得或不宜改依簡式審判程序進行之處，爰依刑事訴訟法
    第284 條之1 、第273 條之1 第1 項規定，裁定本件進行簡
    式審判程序，是本件之證據調查，依刑事訴訟法第273 條之
    2 規定，不受同法第159 條第1 項、第161 條之2 、第161
    條之3 、第163 條之1 及第164 條至170 條規定之限制，合
    先敘明。
二、上開犯罪事實，業據被告陳振誠迭於偵查中、本院準備程序
    及審理時坦承不諱( 見偵卷第15頁、本院卷第33頁反面、第
    36頁反面、第53頁) ，且被告為警查獲後經採集其尿液送檢
    驗之結果，確呈甲基安非他命陽性反應，有臺中市警察局第
    五分局松安派出所採集尿液鑑定同意書、臺中市警察局第五
    分局委託尿液檢驗代號與真實姓名對照表及中山醫學大學附
    設醫院99年9 月23日編號0000000號尿液檢驗報告各1份在卷
    可稽（警卷第14、15頁、偵卷第33頁)，復有玻璃瓶吸食器1
    組及疑似甲基安非他命晶體2 包扣案可稽；而被告為警所查
    扣之疑似甲基安非他命晶體2 包，經送檢驗結果，確檢出第
    二級毒品甲基安非他命成分（送驗淨重合計1.5128公克，驗
    餘淨重合計1.512 公克），此有卷附行政院衛生署草屯療養
    院99年10月18日草療鑑字第099100068號鑑定書附卷足憑（
    見偵卷第28頁）。足見被告之自白核與事實相符，應堪採信
    。又被告曾於97年間因施用毒品案件，經本院裁定送觀察、
    勒戒後，認有繼續施用毒品之傾向，復經本院裁定令入戒治
    處所施以強制戒治，而於97年8 月15日強制戒治執行完畢釋
    放出所，並由臺灣臺中地方法院檢察署檢察官於以97年度毒
    偵字第250 號為不起訴處分確定之事實，有臺灣高等法院被
    告前案紀錄表及臺灣臺中地方法院檢察署刑案查註紀錄表各
    1 份在卷可憑。是被告於前案強制戒治執行完畢釋放後5 年
    內，再犯本案施用第二級毒品甲基安非他命之犯行，事證明
    確，應依法論科。
三、論罪科刑：
  (一)按甲基安非他命係毒品危害防制條例第2 條第2 項第2 款所
    稱第二級毒品，不得非法持有、施用。核被告所為，係犯毒
    品危害防制條例第10條第2 項之施用第二級毒品罪。其持有
    第二級毒品後進而施用，持有之低度行為，應為施用之高度
    行為所吸收，不另論罪。
  (二)次按犯毒品危害防制條例第10條所定施用毒品罪，供出毒品
    來源，因而查獲其他正犯或共犯者，減輕或免除其刑，毒品
    危害防制條例第17條第1 項定有明文。其立法意旨重在鼓勵
    具體供出其上游販毒者，俾資追查毒梟前手及其上游毒品，
    以杜絕毒品之蔓延與氾濫為目的。查本件被告於99年9 月9
    日為警查獲後，於偵查中供出其毒品來源為綽號「阿同」之
    男子，並提供「阿同」之行動電話供檢警調查，檢察官因而
    破獲復提起公訴，現由本院另案審理中等節，有臺灣臺中地
    方法院檢察署100 年度偵字第8589號起訴書案外人辛光堂臺
    灣高等法院全國前案簡列表各1 份在卷可佐（見本院卷第45
    至46頁、63頁反面），足見被告確已供出其99年9 月9 日所
    施用之毒品來源為案外人辛光堂，是其施用第二級毒品之犯
    行，應依毒品危害防制條例第17條之規定，減輕其刑。
  (三)又被告有犯罪事實欄所載前科，於96年2 月5 日假釋保護管
    束期滿，未經撤銷假釋，視為執行完畢乙節，有臺灣臺中地
    方法院檢察署刑案資料查註紀錄表及臺灣高等法院被告前案
    紀錄表各1 份在卷可憑，其於有期徒刑執行完畢後5 年內，
    故意再犯本件有期徒刑以上之罪，為累犯，應依刑法第47條
    第1 項之規定，加重其刑，並依法先加後減之。爰審酌被告
    經強制戒治後，未能徹底戒絕毒品，又犯本件施用第二級毒
    品罪，足見其戒絕毒癮之意志不堅，未能體悟施用毒品對自
    己、家人造成之傷害及社會之負擔，惟念其犯後坦承犯行，
    態度良好，其施用毒品並無危害他人，犯罪手段尚屬平和等
    一切情狀，量處如主文所示之刑，並斟酌被告之家境小康、
    智識程度為國中畢業等情（見警卷受詢問人欄所載），諭知
    以新臺幣1 千元易科罰金之折算標準。
  (四)至扣案透明晶體2 包，均含有第二級毒品甲基安非他命成分
    （送驗淨重合計1.5128公克，驗餘淨重合計1.512 公克），
    已如前述，不問屬於犯人與否，均應依毒品危害防制條例第
    18條第1 項前段規定，宣告沒收銷燬之。又盛裝前開第二級
    毒品甲基安非他命之包裝袋2 個，因有微量甲基安非他命難
    以析離，自應視為甲基安非他命因之一部，應與所盛裝之第
    二級毒品甲基安非他命併予沒收銷燬。至送鑑耗損之甲基安
    非他命既已滅失，自無庸再予宣告沒收銷燬。另扣案玻璃瓶
    吸食器1 組，係被告所有，為被告犯施用第二級毒品罪所用
    之物，為被告陳明在卷（見本院卷第53頁），應依刑法第38
    條第1 項第2 款規定，宣告沒收，附此敘明。
據上論斷，應依刑事訴訟法第284 條之1 、第273 條之1 第1 項
、第299 條第1 項前段，毒品危害防制條例第10條第2 項、第18
條第1 項前段，刑法第11條、第47條第1 項、第41條第1 項前段
、第38條第1 項第2 款，判決如主文。
本案經檢察官陳雅瑩到庭執行職務。
中    華    民    國    100    年    5    月    31    日
                刑事第十一庭   法  官   廖純卿
以上正本證明與原本無異。
如不服本判決應於收受送達後10日內向本院提出上訴書狀，並應
敘述具體理由；其未敘述上訴理由者，應於上訴期間屆滿後20日
內向本院補提理由書（均須按他造當事人之人數附繕本）「切勿
逕送上級法院」。
                               書記官   柳寶倫
中    華    民    國   100    年    5     月    31    日
附錄論罪科刑法條
毒品危害防制條例第10條
施用第一級毒品者，處 6 月以上 5 年以下有期徒刑。
施用第二級毒品者，處 3 年以下有期徒刑。